# 请问下大家，划拨土地应该怎么处理？按名义价值入账？

提问人：mrlf 时间：2011-01-07 12:18:31
如何处理能做到按评估值来入账呢？谢谢！

回答人：chenyiwei
请说明该划拨土地是如何取得的？取得时是否发生过成本？目前是否取得划拨土地权证并且根据国土资源部 9 号令《划拨用地目录》
可作为划拨供地的范围？被审计单位目前的经济性质如何，是全民所有制企业还是公司制企业，如果是公司制企业，是否为国有独资？该划拨土地在 90 年代中期全国性国有企业清产核资时是如何处理的？

回答人：chenyiwei
回复 藤椅 mrlf 的帖子按你说的情况，直接评估入帐应当是不恰当的。如果采用作价入股方式，则需要经过可能较为复杂的审批流程；土地需变性为出让地，并发生相关的税费，对此可能产生的不利影响也是需要企业注意的。

提问人：都可以 时间：2019-06-24 15:14:46
你好陈老师，我们目前审计的单位，已经取得划拨土地权证并且根据国土资源部 9 号令《划拨用地目录》可作为划拨供地的范围，被审计单位是国有企业，并非独资，这个划拨土地是 2018 年才划拨到被审计单位的，支付的土地费该如何核算，有相关条文依据么。

回答人：chenyiwei
土地费用可计入在该土地上建造的房屋建筑物和构筑物的成本中。支付时先计入“在建工程——待摊投资”，再采用系统、合理的方式在各项建筑物、构筑物之间分摊。